【裁判字號】    98,審小上,166
【裁判日期】    990125
【裁判案由】    侵權行為損害賠償
【裁判全文】
臺灣臺北地方法院民事判決           98年度審小上字第166號
上  訴  人  甲○○
被上訴人    乙○○
上列當事人間清償債務事件，上訴人對於中華民國98年9月29日
本院臺北簡易庭98年度北小字第2163號第一審小額程序民事判決
，提起上訴，本院判決如下：
    主  文
上訴駁回。
第二審訴訟費用新台幣壹仟伍佰元由上訴人負擔。
    事實及理由
一、按對於小額程序之第一審裁判上訴，非以其違背法令為理由
    ，不得為之。其上訴狀應記載上訴理由，表明下列各款事項
    ：（一）原判決所違背之法令及其具體內容，（二）依訴訟
    資料可認為原判決有違背法令之具體事實。民事訴訟法第43
    6 條之24第2項、第436條之25分別定有明文。依同法第436
    條之32第2項準用第468條規定，判決不適用法規或適用不當
    者，為違背法令，而判決有同法第469條所列各款情形之一
    者，為當然違背法令。是當事人對於小額程序第一審判決提
    起上訴，如依民事訴訟法第468條規定，以小額程序第一審
    判決有不適用法規或適用法規不當為理由時，其上訴狀或理
    由書應有具體之指摘，並揭示該法規之條項或其內容，若係
    成文法以外之法則，應揭示該法則之旨趣，倘為司法院解釋
    或最高法院之判例，則應揭示該判解之字號或其內容；如以
    民事訴訟法第469條所列各款情形為理由時，其上訴狀或理
    由書，應揭示合於該條款之事實。上訴狀或理由書如未依此
    項方法表明者，即難認為已對於小額程序第一審判決之違背
    法令有具體之指摘，其上訴自難認為合法。又對於小額程序
    之第一審判決，依上訴意旨足認上訴為無理由，得不經言詞
    辯論為之，亦為民事訴訟法第436條之29第2款所明定。
二、上訴意旨略以：伊之車輛雖為舊車，但仍可使用，若非遭被
    告故意衝撞，無需支出修車費用以新材料更換，且原審未就
    營業損失中，伊修車所費時程等情予以審究，有違民事訴訟
    法第468條、第469條第6項（誤載為民法）。又原審認定伊
    未打方向燈即自內側車道右靠載客亦同有過失，惟伊雖未打
    方向燈，卻有先看照後鏡，根本不可能會碰到，是被上訴人
    自己反應過度以野蠻暴力手段將伊車輛從後面、側邊亂撞，
    因此，伊沒有5分之1的過失，為此提起本件上訴等語。
三、經查，上訴人所指摘伊有無過失，及伊所受損害之範圍多寡
    之情，此乃為原審就原告請求金額之事實認定、證據取捨之
    問題，業經原審認定詳確；且原審確已就上訴人所提交修車
    明細表、材料費單據等證據審酌，惟仍無從認定真正修車所
    需時日，是無上訴人所稱原審判決不備理由或理由矛盾之情
    形。又就整體訴訟資料無從認定原判決有何違背法令之具體
    事實，難認其已於上訴狀內依法表明原審判決如何具體違背
    法令。是原審判決並無上訴人所指違背法令情事，上訴人提
    起上訴，指摘原審判決不當，求予廢棄改判，依其上訴意旨
    ，足認其上訴為顯無理由，爰不經言詞辯論程序，逕以判決
    駁回之。
四、本件第二審訴訟費用，確定為如主文第2項所示金額。
五、據上論結，本件上訴無理由，依民事訴訟法第436條之32第1
    項、第2項、第449條第1項、第436條之29第2款、第436條之
    19第1項、第78條，判決如主文。
中    華    民    國    99    年    1     月    25    日
                  民事第六庭  審判長法  官     朱漢寶
                                    法  官     張瑜鳳
                                    法  官     吳定亞
以上正本係照原本作成。
本判決不得上訴。
中    華    民    國    99    年    1     月    25    日
                                    書記官  張婕妤

司法院資訊處製作；財團法人民間司法改革基金會備份。
